# 求助陈版主，租赁的疑问

提问人：liuweisheng 时间：2023-10-20 18:59:47
个人将房屋出租给地产商，地产商A将商铺出租给经营企业B。非短租。地产商和经营企业全部确认使用权资产，但是同一间房子两个都有控制权感觉又不太合理。这里如何理解。谢谢版主解惑。

回答人：chenyiwei
若转租构成经营租赁，那么确实会出现在转租出租人和转租承租人账面上就同一项资产在同一期间内的使用权同时确认使用权资产的情况。这可能从以下方面理解：
1 、使用权的含义不同，在转租出租人是在该期间内自用或转租的权利，而对于转租承租人则是在转租合同范围内自用的权利。
2 、新租赁准则下承租人和出租人的会计处理不对应。放到非转租业务中，也会出现经营租赁的承租人确认使用权资产，而出租人继续在确认固定资产或者投资性房地产的情况，和这里转租构成经营租赁的情况类似。